台灣台中地方法院民事裁定        100年度消債更字第115號
聲請人      阮佩珊
即債務人              8號
相對人      合作金庫商業銀行股份有限公司
即債權人
法定代理人  劉燈城
代  理  人  葉致仁
相對人      台灣土地銀行股份有限公司
即債權人
法定代理人  蘇樂明
相對人      兆豐國際商業銀行股份有限公司
即債權人
法定代理人  蔡友才
代  理  人  李維倫
相對人      聯邦商業銀行股份有限公司
即債權人
法定代理人  李憲章
相對人      遠東國際商業銀行股份有限公司
即債權人
法定代理人  洪信德
相對人      永豐商業銀行股份有限公司
即債權人
法定代理人  邱正雄
相對人      玉山商業銀行股份有限公司
即債權人
法定代理人  曾國烈
代  理  人  蔡坤庭
相對人      日盛國際商業銀行股份有限公司
即債權人
法定代理人  黃錦瑭
相對人      安泰商業銀行股份有限公司
即債權人
法定代理人  齊百邁
相對人      中國信託商業銀行股份有限公司
即債權人
法定代理人  辜濂松
相對人      勞工保險局
即債權人
法定代理人  陳益民
上列當事人聲請消費者債務清理事件，本院裁定如下：
    主    文
債務人阮佩珊自中華民國100年10月12日16時起開始更生程序。
    理    由
一、按債務人不能清償債務或有不能清償之虞，且無擔保或無優
    先權之債務總額未逾新臺幣1200萬元者，於法院裁定開始清
    算程序或宣告破產前，得向法院聲請更生；債務人與金融機
    構協商成立者，不得聲請更生或清算。但因不可歸責於己之
    事由，致履行顯有重大困難者，不在此限。本條例施行前，
    債務人依金融主管機關協調成立之中華民國銀行公會會員，
    辦理消費金融案件無擔保債務協商機制與金融機構成立之協
    商，準用前項之規定。又法院開始更生程序之裁定，應載明
    其年、月、日、時，並即時發生效力，消費者債務清理條例
    第3條、第42條第1項、第45條第1項、第151條第5、6項分別
    定有明文。
二、本件聲請人即債務人聲請意旨略以：債務人前曾依照中華民
    國銀行公會會員辦理消費金融案件無擔保債務協商機制與金
    融機構成立協商，當時債務人及配偶收入穩定，協商條件為
    月付新台幣（下同）21,747元，惟繳款7期後，債務人之配
    偶遭資遣，僅靠債務人1人薪資無力承擔高額協商金而毀諾
    ；嗣於97年間債務人再與各債權銀行成立個別協商一致性方
    案協議書，並均有繳款，至98年1月間配偶過世，聲請人盡
    力繳款至99年6月後，因無力承擔而毀諾，實有不可歸責之
    事由。99年間債務人再與各債權銀行協商，惟各債權銀行要
    求之還款金額合計為每月需還款28,648元，債務人每月收入
    僅約18,000元，加計領取之低收入戶補助、房租補助及國民
    遺屬年金等合計約為3萬餘元，需負擔本人之必要生活費用
    及與扶養父、母及2名未成年子女，每月必要生活費用約為2
    5,424元，上述還款金額已超出債務人之能力。債務人之債
    務達2,490,446元，以債務人目前每月收入扣除必要生活費
    用，已無力清償債務，爰請求准予裁定開始更生等語。
三、經查：聲請人即債務人非從事營業活動之人，所積欠債務未
    逾1200萬元，有債務人提出之財產及收入狀況說明書、債權
    人清冊、財團法人金融聯合徵信中心當事人綜合信用報告-
    債務清理條例前置協商專用債權人清冊、財政部臺灣省中區
    國稅局98年、99年度綜合所得稅各類所得資料清單、全國財
    產稅總歸戶財產查詢清單為據；又債務人前曾依中華民國銀
    行公會會員辦理消費金融案件無擔保債務協商機制成立協商
    ，每月應還款21,747元，惟聲請人主張因其配偶遭資遣而毀
    諾及於97年間復與債權銀行成立個別協商一致性方案協議書
    ，嗣因其配偶於98年1月間過世，其每月收入僅約18,000元
    ，另領取補助合計約3萬餘元，須負擔本人生活支出、扶養
    父、母及2名未成子女，每月必要生活支出約25,424元，故
    無法履行還款金額等情，亦據債務人提出存摺影本、薪資袋
    、戶籍謄本、低收入戶證明書、生活必要支出清單、房屋租
    賃契約書及支出收據影本等附卷可稽。從而，債務人主張有
    不可歸責於己之事由，致履行協商方案有重大困難及其無法
    清償債務等語，均堪採信。
四、綜上，聲請人請求依消費者債務清理條例裁定准予更生，揆
    諸前揭規定，核無不合，應予准許，爰裁定如主文。
中    華    民    國   100    年    10    月    12    日
                        臺灣臺中地方法院民事庭
                              法  官  陳文爵
上為正本係照原本作成
本件不得抗告
本裁定已於100年10月12日下午4時公告。
中    華    民    國   100    年    10    月    12    日
                              書記官  黃國展